Inventaris van digitaal duplicaat van het archief van de Nederlandse Portugees-Israëlitische Gemeente in Suriname, 1678-1909
Nationaal Archief, Den Haag
- MAHAMAD EN JUNTA, 1
  - Kerkbestuur, 1.1
    - Stukken betreffende de reformatie van de Askamoth., 1783-1789; 154; 1 dossier
    - Stukken betreffende de viering van het eerste eeuwgetijde van de synagoge B.V.S., 1785; 155; 1 dossier
    - Ingekomen brieven van de correspondent Abr. Piza te Amsterdam., 1786-1794; 156; 1 pak
    - Stukken betreffende het geschil van Samuel Hajanja de Meza, 4e Parnas, contra Jos. Arrias, 1e Parnas., 1791; 157; 1 dossier
    - Stukken betreffende het vonnis tegen Abr. de Samuel Robles de Medina wegens onbetamelijkheden, gepleegd in het gebedshuis S.V.S., 1794-1800; 158; 1 dossier
    - Stukken betreffende de staatsrechtelijke positie en de privileges van de Portugese Israëlieten in Suriname., 1816-1819; 159; 1 dossier
    - Stukken betreffende de door de brand van Januari 1821 noodlijdende Portugese Israëlieten., 1822-1823; 160; 1 dossier
    - Proces-verbaal van vernietiging van de onbruikbare papieren van de beide opgeheven Israëlitische Weeskamers in Suriname., 1844; 161; 1 stuk
    - Stukken betreffende de opheffing van de gebroederschap Hozer Holim., 1849-1851; 162; 1 dossier
    - Stukken betreffende het verrichten van reparaties aan en in het kerkgebouw te Paramaribo., 1853-1854; 163; 1 dossier
    - Stukken betreffende de beroeping van M. Lewenstein tot opperrabbijn van de beide Israëlitische gemeenten in Suriname., 1855-1858; 164; 1 dossier
    - Stukken betreffende het programma voor een verbeterde eredienst, opgesteld door de opperrabbijn Lewenstein., 1858-1863; 165; 1 dossier
    - Aantekeningen uit de notulen van vergaderingen van de Mahamad 1734-1737 betreffende de scheiding van de Portugese en Hoogduitse Joden en de bouw van het gebedhuis S.V.S. in Paramaribo., 166; 1 stuk
      Van de hand van M. Naar, oud-secretaris 1833; met een toevoegsel van de secretaris M. Nassy, 1854.
    - Stukken betreffende de boedel van David Baruch Louzada en het beheer van zijn nalatenschap in Suriname., 1695-1783; 167-169; 1 pak
      Bij akte van 20 december 1738 gaf D.B. Louzada, wonende op Barbados, volmacht aan regenten van de Portugees-Joodse Kerk in Suriname tot beheer van zijn goederen in Suriname. (Zie het Register van Procuratiën in de notariële archieven van Suriname, nummer toegang 1.05.11.14, inv. nr. 712, fol. 117). Vergelijk verder Louzada's testamenten van 1705 en 1739 in onderstaand nummer 167.
      - Diverse stukken, 1695 - 1783, 167; 1 pak
      - Grootboek, 1740 - 1757, 168
      - Balans op het grootboek, 1740 - 1757, 169
    - Stukken betreffende het beheer van de boedel van Is. Messias., 1779-1780; 170-171; 1 pak
      Bij akte gepasseerd voor de jurator David Nassy van 20 augustus 1775 (Notariële archieven van Suriname, nummer toegang 1.05.11.14, inv.nr. 789) stelde de wed. Is. Messias in haar plaats tot mede-executeurs in de boedel de regenten van de Portugees Joodse gemeente.
      - Minuut-notulen van regenten betreffende de boedel Messias, 1779 - 1780, 170
      - Diverse stukken, 1775 - 1780, 171; 1 pak
    - Stukken betreffende de boedel van Abr. Siprut de Gabay., 1780-1787; 172; 1 pak
      Bij testament, gepasseerd voor de jurator Jacob de Barrios, van 19 juni 1780 (Notariële archieven van Suriname, nummer toegang 1.05.11.14, inv.nr. 788) stelde Abr. Siprut de Gabay tot zijn erfgename de gemeente B.V.S.
    - Jaarlijkse rekeningen en verantwoordingen van de penningmeester (Gabay) met documenten over 5492-5545. (1731/2-1784/5)., 1731-1785; 173-186; 14 pakken
      Zie betreffende de verantwoording van de gabay: Askamoth van 1748 en van 1754. Traktaat 40, art. 14. Tot de documenten van zijn rekening behoort de jaarlijkse rekening en verantwoording van de administrateur (sedert 1740: parnas) van het gebedhuis S.V.S.; zie Askamoth Traktaat 35, art. 7). De rekeningen over 5492-5506, 5514, 5515, 5517, 5519, 5524, 5227 ontbreken.
      - 5492-5506, 173
      - 5507-5509, 174
      - 5510-5514, 175
      - 5515-5519, 176
      - 5520-5525, 177
      - 5526-5529, 178
      - 5530-5533, 179
      - 5534-5536, 180
      - 5537-5538, 181
      - 5539, 182
      - 5540-5541, 183
      - 5542-5543, 184
      - 5544, 185
      - 5545, 186
    - Rekening en verantwoordingen van de trezorier van gelden à deposito met documenten., 1750-1785; 187; 1 pak
      Zie betreffende het afleggen van deze rekening de Askamoth van 1748 en van 1754, Traktaat 57, art. 4.
    - Jaarlijkse rekeningen en verantwoordingen van de ontvanger (recebedor-geral) betreffende de generale kassa en de boedels Louzada, Messias, De Britto met documenten., 1786-1821; 188-223; 36 pakken
      Zie betreffende de rekening van de recebedor-geral met de bijbehorende rekeningen van de parnas S.V.S. de contracten van aanstelling (inv. nr. 139) en Askamoth 1787 Traktaat IX, § 6.
      - 1786, 188
      - 1787, 189
      - 1788, 190
      - 1789, 191
      - 1790, 192
      - 1791, 193
      - 1792, 194
      - 1793, 195
      - 1794, 196
      - 1795, 197
      - 1796, 198
      - 1797, 199
      - 1798, 200
      - 1799, 201
      - 1800, 202
      - 1801, 203
      - 1802, 204
      - 1803, 205
      - 1804, 206
      - 1805, 207
      - 1806, 208
      - 1807 - 1808 apr. 11, 209
      - 1808 apr. 14 - dec. 31, 210
      - 1809, 211
      - 1810, 212
      - 1811, 213
      - 1812, 214
      - 1813, 215
      - 1814, 216
      - 1815, 217
      - 1816, 218
      - 1817, 219
      - 1818, 220
      - 1819, 221
      - 1820, 222
      - 1821, 223
    - Documenten tot de maandelijkse rekeningen en verantwoordingen van de ontvanger., 1822-1867; 224-245; 22 pakken
      Onvolledige serie, vooral over de latere jaren.
      - 1822, 224
      - 1823, 225
      - 1824, 226
      - 1825, 227
      - 1826, 228
      - 1827-1828, 229
      - 1829-1830, 230
      - 1831-1832, 231
      - 1833-1834, 232
      - 1835-1836, 233
      - 1837-1838, 234
      - 1839-1840, 235
      - 1841-1842, 236
      - 1843-1844, 237
      - 1845-1846, 238
      - 1847-1848, 239
      - 1850-1851, 240
      - 1853-1855, 241
      - 1857-1859, 242
      - 1860-1861, 243
      - 1862-1864, 244
      - 1865-1867, 245
    - Jaarlijkse rekeningen en verantwoordingen van de trezorier van de gebroederschap van de Ets-Haim met documenten, 5511/5512-5540/5541 (1751/2-1780/1)., 1751-1781; 246-247; 2 pakken
      Het boekjaar ving aan in de maand Sivan.
      - 5511/5512-5528/5529, 246
      - 5529/5530-5540/5541, 247
    - Rekening en verantwoording van de opzichter (vedor) van het gebedhuis Neve Shalom te Paramaribo, 5483., 1722-1723; 248; 1 stuk
    - Rekening en verantwoording van gecommitteerden tot het reparatiewerk aan het gebedhuis S.V.S., met bijlagen., 1774-1777; 249; 1 omslag
    - Rekening en verantwoording van Mord. de la Parra betreffende de ontvangst van gelden tot het vergroten van het gebedhuis S.V.S. met bijlagen., 1788-1791; 250; 1 omslag
      Zie notulen van de Junta van 14 oktober 1788 en 4 juli 1789.
  - Rechtspraak in kleine civiele zaken, 1.2
    - Lijst van aanhangig gemaakte zaken., 1732-1824; 251-256; 6 delen
      Enkele delen hebben tot opschrift: 'Livro de razao de queixas' (Boek van reden van klachten).
      - 1730 - 1733 (fragment), 251
      - 1747 - 1763 aug., 252
      - 1763 dec. - 1766 juni, 253
      - 1766 sep. - 1775, 254
      - 1792-1804, 255
      - 1807-1824, 256
    - Rol van gerechtszaken., 1783-1824; 257-260; 4 delen
      'Roll ou Lista de cazos civis'.
      - 1783 - 1791 juni, 257
      - 1791 sep. - 1800, 258
      - 1801 - 1806 (fragment), 259
      - 1807-1824, 260
    - Sententies., 1684-1704; 261; 1 deel
    - Sententies en processtukken., 1729-1754; 262-284; 23 pakken
      - 1729 (fragment), 262
      - 1731, 263
        Met alfabetische naamwijzer.
      - 1732, 264
      - 1733, 265
      - 1734, 266
      - 1735, 267
      - 1737, 268
      - 1738, 269
        Met alfabetische naamwijzer over de eerste jaarhelft.
      - 1739, 270
      - 1740, 271
      - 1741, 272
      - 1742, 273
      - 1743, 274
      - 1744, 275
      - 1745 (fragment), 276
      - 1746, 277
      - 1747, 278
      - 1748, 279
      - 1749-1750, 280
      - 1751, 281
      - 1752-1753, 282
      - 1752-1753, 283
      - 1754, 284
    - Sententies en processtukken., 1755-1793; 285-305; 21 banden
      - 1755, 285
      - 1756, 286
      - 1757, 287
      - 1758, 288
      - 1759, 289
      - 1760, 290
      - 1761, 291
      - 1762, 292
      - 1763, 293
      - 1764, 294
      - 1765, 295
      - 1766, 296
      - 1767-1771, 297
      - 1772, 298
      - 1773-1774, 299
      - 1775-1776, 300
      - 1777-1779, 301
      - 1780-1782, 302
      - 1783-1787, 303
        Met alfabetische naamwijzer, fol. 386-417 ontbreken.
      - 1788-1791, 304
        Fol. 807-848 ontbreken.
      - 1792-1793, 305
    - Processtukken., 1755-1793; 306-315; 10 pakken
      Deze stukken zijn buiten de banden (inv.nrs. 285-305) gehouden.
      - 1755-1759, 306
      - 1760-1769, 307
      - 1770-1775, 308
      - 1776-1779, 309
      - 1780-1782, 310
      - 1783-1785, 311
      - 1786-1788, 312
      - 1789-1790, 313
      - 1791-1793, 314
      - ongedateerd, 315
    - Sententies en processtukken., 1794-1823; 316-323; 9 pakken
      - 1794, 316
      - 1795-1796, 317
      - 1798-1803, 318
      - 1804-1809, 319
      - 1812-1813, 320
      - 1814, 321
      - 1815, 322
      - 1816-1823, 323
    - Register van insinuaties van sententies en van sommaties, gedaan door de adjudante-gabay., 1738-1824; 324-330; 7 delen
      - 1738-1739, 324
      - 1763 - 1772 apr. 2, 325
      - 1772 apr. 3 - 1773, 326
      - 1774 - 1775 juli, 327
      - 1775 sep. - 1778, 328
      - 1779-1804, 329
      - 1806-1824, 330
    - Register van namptissement van proceskosten., 1775-1787; 331; 1 deel
- GABAY (PENNINGMEESTER). TREZORIER VAN GELDEN À DEPOSITO. RECEBEDOR-GERAL (ONTVANGER)., 2
  - Gabay (-1785), 2.1
    Zie betreffende de functie van de gabay de Askamoth van 1748 en 1754, Traktaat 40. Het ambt kwam in 1785 te vervallen door de instelling van het ontvangerschap.
    - Ingekomen extract-notulen van Mahamad en Junta., 1782-1785; 332; 1 omslag
    - Stukken betreffende de verhuring van aan de gemeente B.V.S. toebehorende huizen aan de Gravestraat te Paramaribo., 1778-1783; 333; 1 dossier
    - Geprotesteerde wisselbrieven, in betaling genomen door de gabay, met wisselprotesten., 1726-1778; 334; 1 pak
    - Stukken betreffende beslaglegging onder de gabay op traktementsgelden aan ambtenaren van de gemeente B.V.S. toekomend., 1774-1775; 335; 1 dossier
    - Stukken betreffende de gerechtelijke invordering door de gabay van een schuldvordering op Is. Gradiz da Fonseca ten behoeve van de kassa van gelden à deposito., 1783-1784; 336; 1 dossier
    - Grootboek, 5478-5536 (1717/8-1785/6)., 1717-1786; 337-345; 9 delen
      - 5478 - 5483 (fragment), 337
      - 5508 (fragment), 338
      - 5509 - 5510, 339
        Het gedeelte na fol. 86 ontbreekt.
      - 5524 - 5525 (fragment), 340
      - 5528 - 5529, 341
      - 5530-5531, 342
      - 5532-5533, 343
      - 5534-5535, 344
        Fol. 1-8 en het gedeelte na fol. 9 ontbreken.
      - 5536, 345
        Fol. 1-139 ontbreken en het gedeelte na fol. 212.
    - Balansen op het grootboek, 5484-5545 (1723/4-1784/5)., 1723-1785; 346; 1 pak
      Hierin balansen op de jaren 5484, 5495, 5497, 5498, 5337, 5545.
    - Rekening-courant tussen de gemeente B.V.S. en Is. Arrias over 5474-5510 (1713/4-1749/50)., 1713-1750; 347; 1 deel
    - Stukken betreffende gerechtelijke invordering van achterstallige kerkgerechtigheid., 1784-1785; 348; 1 pak
    - Extracten uit de grootboeken betreffende schuldvorderingen van de gemeente B.V.S. op boedels., 1776 (1919); 349; 1 omslag
    - Balans op het grootboek van de kassa van de weesmeisjes over 5498-5511 (1737/8-1750/1)., 1737-1751; 350; 1 deel
    - Stukken betreffende ontvangsten voor de kassa van de weesmeisjes., 1776-1785; 351; 1 pak
    - Alfabetische naamwijzer op ?., (ca. 1750); 352; 1 deel
  - Trezorier van gelden à deposito (-1785), 2.2
    Zie betreffende de functies van de trezorier de Askamoth van 1748 en 1754, Traktaat 57. Het ambt kwam in 1785 te vervallen door de instelling van het ontvangerschap.
    - Stukken van diversen aard., 1750-1784; 353; 1 pak
      Blijkens de nummers in dorso hebben deze stukken één verzameling uitgemaakt.
    - Stukken betreffende de aankoop van de plantage 'Nieuwe Rust' aan de Suriname-rivier, toekomende aan wijlen Jacob Henriquez 1776-1780; met retroacta vanaf 1754., 1754-1780; 354; 1 dossier
  - Recebedor-geral (ontvanger). (1786-), 2.3
    Zie betreffende de instelling van het ambt van recebedor-geral de resoluties van het College van de Mahamad van 13 april en 21 augustus 1785. Vergelijk daarbij het contract van aanstelling van 17 februari 1786 (inv.nr. 139). Over het ambt van de ontvanger handelt verder Traktaat VIII van Askamoth van 1787.
    - Ingekomen extract-notulen van Mahamad en Junta., 1786-1803 en 1822 - 1823; 355; 1 pak
    - Stukken betreffende levering van goederen aan de gemeente B.V.S. door de firma's Samuel Joseph Sons en Cie te Londen, Teixeira de Mattos te Amsterdam, A.L. van Harpen en Zonen te Amsterdam, C. en A. Vlierboom te Rotterdam, Van West en De Hart te Amsterdam en N.D. Brandon te Amsterdam., 1812-1847; 356; 1 pak
    - Contracten, gesloten door de gemeente B.V.S., 1786-1832; 357; 1 pak
    - Borgtochten, verleden ten behoeve van de gemeente B.V.S., 1808-1824; 358; 1 pak
    - Eigendomsbewijzen en andere stukken betreffende percelen, gelegen aan de Heerstraat en Gravestraat te Paramaribo, toebehorend aan de gemeente B.V.S., 1746-1844; 359; 1 dossier
    - Stukken betreffende de hypothecaire schuld van S.H. de Granada ten behoeve van de Kassa van gelden à deposito 1786, met retroacta vanaf 1779., 1779-1786; 360; 1 dossier
    - Stukken betreffende een negotiatie groot tienduizend gulden ten behoeve van de gemeente B.V.S., 1824; 361; 1 dossier
    - Maandlijsten van goederen, voorhanden op de Savanne., 1823-1824; 362; 1 omslag
    - Kohieren van kerkgerechtigheid., (5546) 1786 - 1845; 363-367; 5 pakken
      - 5546-5553, 363
      - 5564-5570, 364
      - 5571-5580, 365
      - 5581-5587, 366
      - 1839-1845, 367
    - Journaal., 1786-1850; 368-381; 14 delen
      - 1786-1789, 368
      - 1790-1794, 369
      - 1795-1803, 370
        Ontbreken pag. 1-8.
      - 1810 jan. 17 - 1812 mrt. 31, 371
      - 1812 mrt. 31 - 1815, 372
      - 1816-1819, 373
      - 1820-1821, 374
      - 1822-1824, 375
      - 1825-1827, 376
      - 1828-1831, 377
      - 1832-1836, 378
      - 1837 - 1839 mei, 379
      - 1839 juni - 1846 juli, 380
      - 1846 aug. - 1850, 381
    - Grootboek., 1786-1856; 382-393; 12 delen
      - 1786-1789, 382
      - 1790-1794, 383
      - 1795-1803, 384
      - 1804-1815, 385
      - 1816-1821, 386
      - 1822-1824, 387
      - 1825-1827, 388
      - 1828-1831, 389
      - 1832-1836, 390
      - 1837 - 1839 mei, 391
      - 1839 juni - 1846 juli, 392
      - 1846 juli - 1856, 393
    - Grootboek 5546 (1785/6) - 5548 (1787/8)., 1785-1788; 394; 1 deel
    - Grootboek van vrijwillige offeringen., (5588) 1827 - 1867; 395-398; 4 delen
      - 5588, 395
      - 5589, 396
      - 1832 - 1845 okt., 397
      - 1845 okt. - 1867, 398
    - Balans van de kassa van de weesmeisjes 5537 (1776) - 5551 (1791)., 1776-1791; 399; 1 deel
      De eindpagina's ontbreken.
    - Kasrekeningboek., 1810-1821; 400-401; 2 delen
      - 1810-1813, 400
      - 1816-1821, 401
    - Kasrekeningen., 1822-1824, 1852 - 1855, 1864 - 1866; 402; 1 pak
    - Kasrekeningen van de boedels van David Baruch Louzada, Is. Messias en Mos. de Britte., 1786-1821; 403; 1 pak
      Zie betreffende de boedels Louzada en Messias, inv.nrs. 167 en 170. Over de administratie De Britto handelende de rekesten aan het Hof van Politie van 21 mei 1787 met de daarop genomen beschikkingen. Vergelijk daarbij rekest aan het Hof van Politie van 11 december 1753 met de beschikking van 4 januari 1754 (Zie deze rekesten in het archief van het Hof van Politie, nummer toegang 1.05.10.02).
    - Stukken betreffende gerechtelijke inning van schuldvorderingen., 1786-1850; 404-405; 2 pakken
      - 1786-1796, 404
      - 1832-1850, 405
    - Lijsten van schuldenaren, balansen op het grootboek enz., 1788-1819; 406-407; 2 pakken
      - 1788-1803, 406
      - 1815-1819, 407
- EERSTE VOORZANGER (HAZAN) VAN DE GEMEENTE B.V.S., 3
  De eerste voorzanger van de gemeente B.V.S. deed dienst in de synagoge B.V.S. op de Savanne. Bij Askamoth 1748 en 1754 Traktaat 46, art. 1, werd de zorg voor de Ketuboth-boeken opgedragen aan de eerste Hazan, in geval van ontstentenis van de Haham. Bij resolutie van 31 augustus 1834 stelde de Mahmar vast, dat de voorzanger van de synagoge op de Savanne niet langer de titel zou voeren van eerste Hazan; sedert was het opmaken van de Ketuboth opgedragen aan de voorzanger van S.V.S. te Paramaribo.
  Zie betreffende de registers van geboorten en overlijden, te houden door de eerste voorzanger, de notulen Mahamad van 20 december 1772 en Askamoth 1787 Traktaat XI. De eerste voorzanger van B. V. S. op de Savanne was tevens administrateur van de kerkhoven aldaar (notulen Mahamad I januari 1778 en Askamoth 1787 Traktaat 26, § 4).
  - Minuut-akten van huwelijksvoorwaarden (Ketuboth)., 1702-1853; 408-415; 8 banden
    - 1702-1750, 408
      Met alfabetische naamwijzer. De akten zijn niet chronologisch gebonden; de ketuboth uit de jaren 1702-1710 werden aangetroffen op de pagina's 73-4, 85-6, 81-2, 198-9, 160-1, 162-3, 51-2, 59-60. Een naamlijst van bruidegoms en bruiden met vermelding van data en getuigen, over de jaren 1702-1743, ontleend aan deze Ketuboth, is gepubliceerd in Publications of the American Jewish Historical Society nummer 18 (1909) door P. A. Hilfman.
    - 1751-1777, 409
    - 1783-1792, 410
    - 1793 - 1800 sep., 411
    - 1800 okt. - 1812 aug., 412
    - 1812 nov. - 1825 juni, 413
    - 1825 aug. - 1836 feb., 414
      Met onvolledige tafel en onvolledige alfabetische naamwijzer.
    - 1836 juni - 1853 feb., 415
  - Alfabetische staten van geborenen over 1662-1723 en 1723-1777. Afschrift vervaardigd in 1843., 1662-1771, 1843; 416; 1 deel
    Dit afschrift is vervaardigd ter gelegenheid van de afgifte van het origineel aan het archief van de burgerlijke stand.
  - Alfabetische staat van geborenen over 1777-1812, door D.Louzada, eerste Hazan en door hem vervolgd tot 1825., 1777-1812 (1825); 417; 1 deel
    Hierin met andere hand bijgeschreven geboorten uit later jaren. Het register van geborenen over 1777-1828 bevindt zich in het archief van de burgerlijke stand.
  - Alfabetische staat van overledenen over 1777-1812, vervaardigd door D.B.Louzada, eerste Hazan en door hem vervolgd tot 1825., 1777-1812 (1825); 418; 1 deel
    Het register van overledenen over 1777-1827 bevindt zich in het archief van de burgerlijke stand.
  - Alfabetische staat van geborenen over 1777-1833, bijgehouden tot 1866., 1777-1833 (1866); 419; 1 deel
  - Alfabetische staat van overledenen over 1777-1833, bijgehouden tot 1865., 1777-1833 (1865); 420; 1 deel
  - Lijst van overledenen., 1777-1788; 421; 1 stuk
  - Grafboek van de kerkhoven op de Savanne, gehouden door Hazan M.M. Quiros tot 1777., Ongedateerd; 422; 1 deel
  - Register van begravenen op de kerkhoven van de Savanne., 1777-1833; 423; 1 deel
  - Ingekomen extract-resoluties van Mahamad en Junta., 1772-1811; 424; 1 pak
  - Stukken, ingekomen bij en minuten van uitgegane stukken van A.J. da Costa, eerste hazan B.V.S., 1822-1828; 425; 1 pak
- PARNAS VAN HET GEBEDHUIS S.V.S. TE PARAMARIBO, 4
  Zie voor zijn instructie Askamoth 1754 Traktaat 35 en Askamoth 1787 Traktaat 9.
  - Ingekomen extract-resoluties van Mahamad en Junta., 1786-1807; 426; 1 pak
  - Grootboek van ontvangsten., 1821-1825; 427-428; 2 delen
    - 1821, 427
    - 1822-1825, 428
- PARNASSIJNS EN TREZORIER VAN HET ETS-HAIM OP DE SAVANNE, 5
  In het jaar 5438 (1677) werd een gebroederschap opgericht tot instandhouding van een leerschool 'Ets-Haim' (Boom des Levens) op de Savanne (zie het reglement inv.nr. 98). Blijkens Askamoth 1748 en 1754 Tractaat 42 berustte het bestuur bij de twee Parnassijns met een Trezorier, onder toezicht van het College van de Mahamad. De kerkelijke gemeente, die aanvankelijk subsidieerde, bestreed later de kosten van de Ets-Haim geheel, nadat de broederschap was opgeheven.
  - Nieuw reglement van de gebroederschap van de Ets-Haim., 1737; 429; 1 stuk
  - Diverse stukken., 1703-1751; 430; 1 pak
  - Processen-verbaal van inspecties van de Ets-Haim., 1761-1772; 431; 1 omslag
  - Lijsten van inwonenden., 1779-1781; 432; 1 omslag
  - Klad-grootboek van de trezorier., 1765-1776; 433; 1 deel
    Fragment, gefolieerd 127-166.
  - Weeklijsten van gecollecteerde gaven voor de Ets-Haim., 1755-1757; 434; 1 pak
- GEDEPONEERDE STUKKEN, 6
  - Stukken van de gebroederschap 'Liviat Hen'., 6.1
    Doel van de broederschap 'Liviat Hen' (Liefdelijke kroon) was het dragen van de lijken van de Portugese Joden te Paramaribo. Opgericht in 1778, ontbonden in 1808. Opnieuw opgericht in 1812, ontbonden in 1819. (Zie notulen Mohamad van 15 juli en 8 augustus 1819.).
    - Minuut-notulen van vergaderingen., 1778-1790; 435; 1 deel
    - Ingekomen stukken., 1793-1804; 436; 1 omslag
    - Reglement van de gebroederschap 1778; met ondertekening van de leden en reglementswijzigingen tot 1803., 1788-1803; 437; 1 omslag
    - Rekeningen en verantwoordingen van de ontvanger (cobrador) met bijlagen over 1778/9-1804/5., 1778-1805; 438-440; 3 pakken
      - 1778/1779 - 1783/1784, 438
      - 1794/1795 - 1796/1797, 439
      - 1801 - 1804/1805, 440
    - Rekeningen-courant met de ontvanger., 1791-1804; 441; 1 omslag
    - Sententies betreffende schuldvorderingen ten behoeve van de gebroederschap., 1788-1806; 442; 1 omslag
    - Kwitanties van ongeïnde schuldvorderingen., 1787-1805; 443; 1 pak
    - Minuut-notulen van vergaderingen., 1812-1819; 444; 1 deel
    - Bijlagen tot de notulen., 1812-1818; 445; 1 pak
    - Reglement van de gebroederschap 1812, met ondertekening van de leden tot 1815., 1812-1815; 446; 1 deel
    - Inventaris van archiefstukken, overgenomen door de cobrador., 1812; 447; 1 stuk
    - Rekeningen en verantwoordingen van de cobrador met bijlagen over 1813/1814 - 1818/1819., 1813-1819; 448-451; 4 pakken
      - 1813/1814, 448
      - 1814/1815, 449
      - 1816/1817, 450
      - 1818/1819, 451
    - Rekeningen en verantwoording met bijlagen over augustus-december 1819., 452; 1 omslag
    - Grootboek van de cobrador., 1812-1819; 453; 1 deel
      Met vermelding van na 1819 geïnde posten.
    - Kasstaten., 1813-1818; 454; 1 omslag
    - Lijsten van debiteuren., 1812-1819; 455; 1 omslag
    - Kwitanties van ongeïnde schuldvorderingen., 1803-1819; 456; 1 omslag
  - Stukken van de gebroederschap 'Ahaba Usdaka', 6.2
    Doel van de gebroederschap 'Ahaba Usdaka' (Liefde en Barmhartigheid) was de instandhouding van en hulpverlening op de Savanna. Opgericht in 1815, ontbonden in 1824.
    - Reglement van 1815., 457; 1 stuk
    - Stukken betreffende de administratie van de cobrador., 1815-1824; 458; 1 pak
    - Grootboek en rekening- en verantwoordingboek van de cobrador., 1815-1824; 459; 1 deel
  - Stukken van de gebroederschap 'Eben Yecara & Guemiluth Hasadim', 6.3
    Doel van de Immandade des Coveiros 'Eben Yecara & Guemiluth Hassadim' (Gebroederschap van doodgravers 'Edel Steen en Betoon van Weldaden') was het begraven te Paramaribo. Als jaar van oprichting wordt 1745 genoemd in de notulen van 10 oktober 1808. Vergelijk over de oprichting en goedkeuring van het reglement: het rapport (inv.nr. 126), hetwelk het jaar 1748 (Tisry 5549) noemt. Ontbonden in 1830.
    - Minuut-notulen van vergaderingen., 1755-1765; 460; 1 katern